臺灣彰化地方法院刑事判決　　　　　　　　　　　　　九十三年度訴字第一七號
　　公　訴　人　臺灣彰化地方法院檢察署檢察官
　　被　　　告　甲○○
右列被告因違反毒品危害防制條例案件，經檢察官提起公訴（九十三年度毒偵字第一
九０號），及聲請併案審理（九十三年度毒偵字第七五六號、第一０六五號、第一三
二四號）本院認有刑事訴訟法第二百七十三條之一第一項所定之情形，而改依簡式審
判程序判決如左：
    主  文
甲○○連續施用第一級毒品，累犯，處有期徒刑捌月，扣案之第一級毒品海洛因壹包
（淨重零點壹陸公克）、壹包（淨重零點貳伍公克）、貳包（合計毛重壹點柒公克）
均沒收銷燬之，及注射針筒壹支、塑膠鏟管壹支均沒收；又連續施用第二級毒品，累
犯，處有期徒刑柒月，扣案之第二級毒品安非他命壹包（毛重壹點肆公克）、壹包（
毛重零點伍公克）均沒收銷燬之；應執行有期徒刑壹年貳月，扣案之第一級毒品海洛
因壹包（淨重零點壹陸公克）、壹包（淨重零點貳伍公克）、貳包（合計毛重壹點柒
公克）、第二級毒品安非他命壹包（毛重壹點肆公克）、壹包（毛重零點伍公克）均
沒收銷燬之，及注射針筒壹支、塑膠鏟管壹支均沒收。
    事  實
一、甲○○前曾因施用毒品案件，經強制戒治期滿，由臺灣彰化地方法院檢察署檢察
    官於民國八十九年七月三日，以八十九年度戒毒偵字第六九九、七○○號為不起
    訴處分確定；復再因施用毒品案件，由臺灣彰化地方法院檢察署檢察官提起公訴
    並聲請強制戒治，強制戒治部分於九十二年三月十九日執行完畢釋放，而起訴部
    分經本院於九十一年四月十二日以九十一年度易字第七五號判決判處有期徒刑四
    月並於同年五月二日確定，甫於九十二年七月十九日執行完畢。詎仍不知悔改，
    復分別基於施用第一級毒品海洛因及第二級毒品安非他命之概括犯意，均自九十
    三年一月十五日起，至同年四月十日止，在其位於彰化縣社頭鄉○○村○○路○
    段一七八號之住處內，以將海洛因摻水置入針筒內注射之方式，連續施用第一級
    毒品海洛因多次，及以將安非他命置於鋁箔紙上燒烤吸煙之方式，施用第二級毒
    品安非他命多次；嗣為警於九十三年一月十五日十三時三十分許，在上揭住處查
    獲，並扣得第一級毒品海洛因一包（淨重○點一六公克），及第二級毒品安非他
    命一包（毛重一點四公克）；及於九十三年三月十二日二十二時二十分，為警在
    彰化縣社頭鄉○○路十三號前查獲，並扣得第一級毒品海洛因一包（淨重零點二
    五公克），及第二級毒品安非他命一包（毛重○點五公克）；另於九十三年四月
    十日十五時三十分，為警在彰化縣員林鎮○○路八四二巷十七號查獲，並扣得第
    一級毒品海洛因二包（合計毛重一點七公克）、及甲○○所有、供施用海洛因使
    用之注射針筒一支、塑膠鏟管一支。
二、案經彰化縣警察局田中分局報告臺灣彰化地方法院檢察署檢察官偵查起訴及聲請
    併案審理；本院認有刑事訴訟法第二百七十三條之一第一項所定之情形，而改依
    簡式審判程序審理。
    理  由
一、按除被告所犯為死刑、無期徒刑、最輕本刑為三年以上有期徒刑之罪或高等法院
    管轄第一審案件者外，於前條第一項程序進行中，被告先就被訴事實為有罪之陳
    述時，審判長得告知被告簡式審判程序之旨，並聽取當事人、代理人、辯護人及
    輔佐人之意見後，裁定進行簡式審判程序；除簡式審判程序及簡易程序案件外，
    第一審應行合議審判，刑事訴訟法第二百七十三條之一第一項、第二百八十四條
    之一分別定有明文。本件被告所涉係死刑、無期徒刑、最輕本刑為三年以上有期
    徒刑之罪或高等法院管轄第一審案件以外之罪，並於本院行準備程序時就被訴事
    實為有罪之陳述，本院合議庭依前揭規定，經評議結果，裁定改由一名法官獨任
    行簡式審判程序，先予敘明。
二、右揭事實，業據被告甲○○於本院審理中坦承不諱；且被告之尿液經送往彰化縣
    衛生局檢驗結果，確均呈嗎啡、安非他命陽性反應無訛，有彰化縣衛生局九十三
    年二月二日煙檢字第９３０２１６號、九十三年三月二十二日煙檢字第９３０７
    ７７號、九十三年四月十九日煙檢字第９３１０７６號檢驗煙毒尿液檢驗成績書
    各一紙在卷可稽；另扣案之白色粉末二包，經鑑定確為第一級毒品海洛因無訛（
    淨重○點一六公克、淨重○點二五公克），有法務部調查局鑑定通知書二紙在卷
    可憑，另有海洛因二包（合計毛重一點七公克）、第二級毒品安非他命一包（毛
    重一點四公克）、一包（毛重○點五公克）、注射針筒一支、塑膠鏟管一支扣案
    可資佐證。被告前曾因施用毒品案件，經強制戒治期滿，由臺灣彰化地方法院檢
    察署檢察官於八十九年七月三日，以八十九年度戒毒偵字第六九九、七○○號為
    不起訴處分確定；復因施用毒品案件，由臺灣彰化地方法院檢察署檢察官提起公
    訴並聲請強制戒治，強制戒治部分於九十二年三月十九日執行完畢釋放，而起訴
    部分經本院於九十一年四月十二日以九十一年度易字第七五號判決判處有期徒刑
    四月，並於同年五月二日確定，甫於九十二年七月十九日執行完畢等情，復有刑
    案資料查註紀錄表在卷可參。被告於強制戒治執行完畢釋放後，五年內再犯毒品
    危害防制條例第十條之罪，其犯行應堪認定。
三、核被告所為，係犯毒品危害防制條例第十條第一項、第二項之施用第一級、第二
    級毒品罪。其因施用而持有第一級毒品海洛因、第二級毒品安非他命之低度行為
    ，應為施用第一、二級毒品之高度行為所吸收，不另論罪。被告多次施用海洛因
    、安非他命之犯行，均時間緊接、犯罪構成要件相同，為連續犯，應分別僅論以
    施用第一級毒品、第二級毒品一罪，並均加重其刑。起訴意旨並未載及被告自九
    十三年一月十六日起至同年四月十日止施用海洛因、安非他命之犯行，惟此部分
    與起訴書已載之部分有連續犯之裁判上一罪關係，有如前述，本院依同一事實不
    能割裂審理之法理，自應併予審究，附此敘明。所犯前揭二罪，犯意各別、犯罪
    之構成要件不同，應分論併罰之。被告前因施用毒品案件，經本院判處有期徒刑
    四月，並於同年五月二日確定，甫於九十二年七月十九日執行完畢，有台灣彰化
    地方法院檢察署刑案紀錄簡覆表及本院被告全國前案紀錄表等附卷足按，五年以
    內再犯本案有期徒刑以上之罪，屬累犯，依法各遞應加重其刑。爰審酌被告犯罪
    動機、目的、施用之情狀、所生之危害尚屬自殘行為、及犯後坦承犯行之態度等
    一切情狀，量處如主文所示之刑，並定應執行之刑。至扣案之第一級毒品海洛因
    一包（淨重○點一六公克）、一包（淨重○點二五公克）、二包（合計毛重一點
    七公克），及第二級毒品安非他命一包（毛重一點四公克）、一包（毛重○點五
    公克），均為查獲之毒品，應依毒品危害防制條例第十八條第一項前段宣告沒收
    銷燬之；另扣案之注射針筒一支、塑膠鏟管一支，為被告所有、供施用海洛因使
    用之物，應依刑法第三十八條第一項第二款之規定沒收之。
據上論斷，應依刑事訴訟法第二百七十三條之一第一項、第二百九十九條第一項前段
，毒品危害防制條例第十條第一項、第二項、第十八條第一項前段，刑法第十一條前
段、第五十六條、第四十七條、第五十一條第五款、第三十八條第一項第二款，判決
如主文。
本案經檢察官廖曉萍到庭執行職務。
中　　華　　民　　國　　九十三　　年　　　六　　　月　　　　二　　　　　日
                                臺灣彰化地方法院刑事第二庭
                                    法　　　官  吳俊螢
右正本證明與原本無異。
如不服本判決，應於送達後十日內向本院提出上訴狀(須附繕本)。
告訴人或被害人對於判決如有不服具備理由請求檢察官上訴者，其上訴期間之計算係
以檢察官收受判決正本之日期為準。
                                    法院書記官
中　　華　　民　　國　　八十一　　年　　　　　　　月　　　　　　　　　日
